---
title: "statpro"
author: "M.Arya Septa K"
date: '2022-11-11'
output: html_document
---

```{r setup, include=FALSE}
knitr::opts_chunk$set(echo = TRUE)
```


### Input data
```{r}
library(xlsx)
data <- read.xlsx("D:/STIS/Semester 7/1.Statistik Produksi/UAS/Tugas Akhir/data.xlsx",sheetName = "Sheet1")
head(data)
```

```{r}
df = as.data.frame(data[-1:-2])
rownames(df) = c(data$No)
head(df)

```

### Lakukan Standarisasi
```{r}
df_scale =(df)
head(df_scale)
```


### K-Means

```{r}
library(factoextra)
fviz_nbclust(df_scale, kmeans, method = "gap_stat")
```


Kesimpulan: Dari hasil diatas,dapat dilihat bahwa dan k=3 memiliki gapstatistic yang optimal


### K=3
```{r}
set.seed(15)
km.res =  eclust(df_scale, "kmeans", k = 3, nstart = 25,
graph = FALSE)

```

```{r}
fviz_cluster(km.res,df,ellipse.type = "convex")
```
```{r}
aggregate(df,by = list(cluster=km.res2$cluster),mean)
```


```{r}
d = dist(df_scale,method = "euclidean")
require("cluster")

sil <- silhouette(km.res2$cluster, d)
fviz_silhouette(sil)
```


### Nilai silhouette
```{r}
silinfo <- km.res2$silinfo
names(silinfo)

# Silhouette widths of each observation
head(silinfo$widths[, 1:3])
```
Kesimpulan :

-Nilai silhouette mendekati 1-> observasi terkelompok dengan baik

-Nilai silhouette mendekati 0-> observasi terletak antar dua cluster

-Nilai silhouette mendekati nilai negatif-> kemungkinan observasi di tempatkan di cluster yang salah

### Negative silhouette
```{r}
# Objects with negative silhouette
neg_sil_index <- which(sil[, 'sil_width'] < 0)
sil[neg_sil_index, , drop = FALSE]
```

Kesimpulan: 

tidak terdapat observasi yang teridentifikasi salah cluster


Sebaran Data untuk k=3
```{r}
# append cluster assignment
k3 <- data.frame(df, km.res2$cluster)
k3
```
